臺灣高等法院臺中分院刑事判決　　　　 100年度上訴字第93號
上　訴　人
即　被　告　王金山
上　訴　人
即　被　告　杜雅萍
上二人共同
選任辯護人　楊佳勳律師
　　　　　　周復興律師
　　　　　　張崇哲律師
上　訴　人
即　被　告　林永泉
選任辯護人　蔡振修律師
上　訴　人
即　被　告　蔡文賢
選任辯護人　鄧國璽律師
上列上訴人因違反毒品危害防制條例案件，不服臺灣彰化地方法
院99年度訴字第1166號中華民國99年11月16日第一審判決（起訴
案號：臺灣彰化地方法院檢察署99年度偵字第7959號），提起上
訴，及經檢察官移送併辦（臺灣彰化地方法院檢察署99年度偵字
第9973、9974號、第10687、10688號），本院判決如下：
    主    文
原判決均撤銷。
王金山共同製造第四級毒品，處有期徒刑肆年。扣案如附表一、
附表二、附表三編號一所示之物均沒收之；未扣案如附表三編號
二所示之物沒收之，如全部或一部不能沒收時，與許結誠、杜雅
萍、林永泉、蔡文賢、柯永男及真實姓名、年籍不詳綽號「阿龍
」之成年男子連帶追徵其價額。
杜雅萍共同製造第四級毒品，處有期徒刑年壹月。扣案如附表
一、附表二、附表三編號一所示之物均沒收之；未扣案如附表三
編號二所示之物沒收之，如全部或一部不能沒收時，與許結誠、
王金山、林永泉、蔡文賢、柯永男及真實姓名、年籍不詳綽號「
阿龍」之成年男子連帶追徵其價額。
林永泉共同製造第四級毒品，處有期徒刑年拾月。扣案如附表
一、附表二、附表三編號一所示之物均沒收之；未扣案如附表三
編號二所示之物沒收之，如全部或一部不能沒收時，與許結誠、
王金山、杜雅萍、蔡文賢、柯永男及真實姓名、年籍不詳綽號「
阿龍」之成年男子連帶追徵其價額。
蔡文賢共同製造第四級毒品，處有期徒刑貳年陸月。扣案如附表
一、附表二、附表三編號一所示之物均沒收之；未扣案如附表三
編號二所示之物沒收之，如全部或一部不能沒收時，與許結誠、
王金山、杜雅萍、林永泉、柯永男及真實姓名、年籍不詳綽號「
阿龍」之成年男子連帶追徵其價額。
    犯罪事實
一、王金山、杜雅萍、林永泉、蔡文賢與許結誠（另經臺灣彰化
    地方法院99年度訴字第1218號案件判決共同製造第四級毒品
    ，處有期徒刑伍年在案，現上訴另由本院100年度上訴字第
    145號案件審理中）、柯永男及姓名年籍不詳綽號「阿龍」
    之成年男子，均明知毒品先驅原料假麻黃鹼（下稱假麻黃鹼
    或假麻黃素）係屬毒品危害防制條例第2條第2項第4款所規
    範之第四級毒品，不得非法製造、持有，竟共同基於製造第
    四級毒品假麻黃鹼之犯意聯絡，於民國99年8月16日前某日
    ，由「阿龍」交付許結誠含假麻黃鹼之感冒藥丸約45萬顆，
    囑許結誠將該等感冒藥丸交付予知悉製造假麻黃鹼方法之人
    ，並允以製成假麻黃鹼則給予製毒之人每公斤假麻黃鹼新臺
    幣（下同）1萬元至2萬元不等之對價，許結誠乃持附表三所
    示之行動電話與柯永男聯絡，再由柯永男與持用附表二編號
    十三所示行動電話之王金山聯絡，由王金山覓得有提煉能力
    之林永泉擔任製毒師傅，許結誠即於同年月中旬某日，在高
    雄市○○路、孝順街口，將上開含假麻黃鹼之感冒藥約45萬
    顆交予王金山。王金山並於99年 8月中旬某日，向不知情之
    黃武祥（業經臺灣彰化地方法院檢察署檢察官為不起訴處分
    ）承租位於臺南縣仁德鄉臺86線東西向快速道路保安交流道
    下機車道旁五穴媽廟旁之鐵皮屋，又購置如附表二編號一至
    十二所示之器具，並將上開感冒藥約45萬顆運往上開鐵皮屋
    ，交由林永泉製造假麻黃鹼。蔡文賢則自同年月19日起，每
    日駕駛自用小客車搭載林永泉及林永泉出資購買之附表一編
    號二至十二、十八至二十七、二十九至三十二所示之器具前
    往該鐵皮屋。林永泉乃自同年月19日起，在上開鐵皮屋內，
    以附表一編號二至十二、十八至二十七、二十九至三十二、
    附表二編號一至十二所示之物及附表一編號二十八所示不含
    假麻黃鹼之水溶液 1桶等為製毒器具，將含假麻黃鹼成分之
    感冒藥摻入水中浸泡，以分離、過濾感冒藥中之其他雜質，
    再將取得之溶液過濾後，加入精鹽加熱煮沸，並經冷卻、置
    於冰箱冷凍、結晶、以脫水機脫水、將結晶鋪平乾燥等製程
    ，而製造假麻黃鹼，王金山、杜雅萍與蔡文賢則在旁處理倒
    感冒藥丸於裝水的塑膠桶內、扶漏斗及清洗濾袋等事宜，而
    共同以上開方式製造如附表一編號一、十三至十七、附表二
    編號十四所示之假麻黃鹼、附表一編號二十八所示含假麻黃
    鹼之水溶液 7桶（上開假麻黃鹼合計純質淨重共20,975公克
    ）得手。嗣經臺灣彰化地方法院檢察署檢察官指揮法務部調
    查局中部地區機動工作組，於同年月25日0時0分許前往該鐵
    皮屋逕行搜索，當場查獲王金山、林永泉、蔡文賢與杜雅萍
    在該址製造假麻黃鹼，並在上開鐵皮屋內扣得附表一所示之
    物，在王金山所有之車牌號碼 3706-XQ號自用小客車內扣得
    附表二編號一至十三所示之物，在杜雅萍所有之包包內扣得
    如附表二編號十四所示之物，復於99年8月30日下午1時50分
    許，在彰化縣彰化市○○路 273巷3號2樓扣得許結誠所有如
    附表三編號一所示之物，查悉上情。
二、案經內政部警政署保安警察第三總第一大隊報告及法務部調
    查局中部地區機動工作站移請臺灣彰化地方法院檢察署檢察
    官偵查起訴及移送併辦。
    理  由
壹、程序部分
一、按被告以外之人於偵查中向檢察官所為陳述，除顯有不可信
    之情況者外，得為證據，同法第159 條之1 第2 項定有明文
    。偵查中對被告以外之人（包括證人、鑑定人、告訴人、被
    害人及共同被告等）所為之偵查筆錄，或被告以外之人向檢
    察官所提之書面陳述，性質上均屬傳聞證據。惟現階段刑事
    訴訟法規定檢察官代表國家偵查犯罪、實施公訴，依法其有
    訊問被告、證人及鑑定人之權，證人、鑑定人且須具結，而
    實務運作時，檢察官偵查中向被告以外之人所取得之陳述，
    原則上均能遵守法律規定，不致違法取供，其可信度極高。
    證人即共犯許結誠、王金山、杜雅萍、林永泉、蔡文賢、證
    人黃武祥於檢察官偵查中所為之陳述，其未曾提及檢察官在
    偵查時有不法取供之情形，上開供述復無顯不可信之情況，
    依上說明，證人許結誠、王金山、杜雅萍、林永泉、蔡文賢
    、黃武祥於偵查中之證言自具有證據能力。
二、按有事實足認被告或犯罪嫌疑人有最輕本刑為3年以上有期
    徒刑之罪嫌，並危害國家安全或社會秩序情節重大，而有相
    當理由可信其通訊內容與本案有關，且不能或難以其他方法
    蒐集或調查證據者，得發通訊監察書。通訊監察書，偵查中
    由檢察官依司法警察機關聲請或依職權聲請該管法院核發，
    審判中由法官依職權核發，通訊保障及監察法第5條第1項第
    1款、第2項定有明文。本案被告林永泉、王金山，證人許結
    誠、柯永男分別所持用電話號碼0000000000號、0000000000
    號、0000000000號、0000000000號行動電話之監聽錄音，係
    經臺灣彰化地方法院法官核准通訊監察在案，有詳載聲監案
    號、案由、監察電話及對象等之該院99年聲監字第584 號、
    聲監續字第443號、440號通訊監察書及相關電話附表、譯文
    紀錄等在卷可參（見偵卷第64至95頁），核係依法所為之監
    聽，尚無不法取證情事。又按通訊監察錄音之譯文，僅屬依
    據監聽錄音結果予以翻譯之文字，固具文書證據之外觀，但
    實際上仍應認監聽所得之錄音帶或光碟，始屬調查犯罪所得
    之證物；刑事訴訟法第165條之1第2項所稱之證物，如其蒐
    證程序合法，並經合法調查，自具證據能力。因此檢察官如
    提出通訊監察錄音之譯文為其證據方法，實乃以其監聽所得
    之錄音帶或光碟，為調查犯罪所得之證物，法院本應依刑事
    訴訟法第165條之1所列之方法調查，以判斷該錄音帶或光碟
    是否與通訊監察錄音之譯文相符。而監聽錄音製作之譯文，
    雖通常為偵查犯罪機關單方面製作，然若被告或訴訟關係人
    對其真實性並無爭執，經法院於審判期日提示譯文供當事人
    辨認、表示意見並為辯論者，程序自屬適法（最高法院95年
    度臺上字第295號、94年度臺上字第4665號判決要旨參照）
    。查本案卷內之相關電話監聽，取證程序未見違法情事，已
    如前述；而警方依監聽錄音所製作之監聽譯文，經本院提示
    予檢察官、被告及辯護人後，迄言詞辯論終結前均無異議，
    則依上開說明，本案卷內通訊監察譯文均具有證據能力。
三、次按司法警察機關調查中之案件，為因應實務上或因量大、
    或有急迫之現實需求，併例行性當然有鑑定之必要者，例如
    毒品之種類與成分、尿液之毒品反應，或者槍彈有無殺傷力
    等鑑定，基於檢察一體原則，得由該管檢察長對於轄區內之
    案件，以事前概括選任鑑定人或囑託鑑定機關、團體之方式
    ，俾便轄區內之司法警察官、司法警察對於調查中之此類案
    件，得即時送請先前已選任之鑑定人或囑託之鑑定機關、團
    體實施鑑定，以求時效（法務部92年9月1日法檢字第0920
    035083號函參照）。此種由檢察機關概括選任鑑定人或概括
    囑託鑑定機關、團體，再轉知司法警察官、司法警察於調查
    犯罪時參考辦理之作為，法無明文禁止，係為因應現行刑事
    訴訟法增訂傳聞法則及其例外規定之實務運作而為。此種由
    司法警察官、司法警察依檢察官所概括選任之鑑定人或囑託
    鑑定機關、團體所為之鑑定結果，與檢察官選任或囑託為鑑
    定者，性質上並無差異，同具有證據能力（最高法院98年度
    臺上字第6122號判決意旨參照）。而法務部調查局係經檢察
    機關概括選任為毒品檢驗之鑑定機關之一，為本院審判實務
    所知悉，故本案由法務部調查局中部地區機動工作站依檢察
    機關概括選任囑託法務部調查局就扣案之假麻黃鹼所為之鑑
    定書，即具有證據能力。
四、末按被告以外之人於審判外之言詞或書面陳述，除法律有規
    定者外，不得作為證據，刑事訴訟法第159條第1項固有明文
    。惟被告以外之人於審判外之陳述，雖不符刑事訴訟法第
    159條之1至第159條之4得為證據之情形，而經當事人於審判
    程序同意作為證據，法院審酌該言詞陳述或書面陳述作成時
    之情況，認為適當者，亦得為證據。當事人、代理人或辯護
    人於法院調查證據時，知有第159條第1項不得為證據之情形
    ，而未於言詞辯論終結前聲明異議者，視為有前項之同意，
    刑事訴訟法第159條之5定有明文。查公訴人所提出之證人即
    共同被告王金山、蔡文賢、杜雅萍及林永泉於調查站及偵查
    中之證述，證人黃武祥、許結誠於調查站及偵查中之證述，
    以及法務部調查局中部地區機動工作站搜索、扣押筆錄、扣
    押物品目錄表、扣押物品收據，均屬被告以外之人於審判外
    之陳述，被告及其辯護人於本院準備程序時均同意作為證據
    使用（見本院卷第120頁背面、第206頁），且迄至本院於言
    詞辯論終結前，檢察官、被告及辯護人亦未聲明異議，且經
    本院審酌後，認該等證據之製作、取得並無不適當之情形，
    揆諸前揭規定，上開證述均得作為證據使用。
五、按「有左列情形之一者，檢察官、檢察事務官、司法警察官
    或司法警察，雖無搜索票，得逕行搜索住宅或其他處所：一
    因逮捕被告、犯罪嫌疑人或執行拘提、羈押，有事實足認被
    告或犯罪嫌疑人確實在內者。二因追躡現行犯或逮捕脫逃人
    ，有事實足認現行犯或脫逃人確實在內者。三有明顯事實足
    信為有人在內犯罪而情形急迫者。檢察官於偵查中確有相當
    理由認為情況急迫，非迅速搜索，24小時內證據有偽造、變
    造、湮滅或隱匿之虞者，得逕行搜索，或指揮檢察事務官、
    司法警察官或司法警察執行搜索，並層報檢察長。前2 項搜
    索，由檢察官為之者，應於實施後3 日內陳報該管法院；由
    檢察事務官、司法警察官或司法警察為之者，應於執行後3
    日內報告該管檢察署檢察官及法院。法院認為不應准許者，
    應於5 日內撤銷之。」刑事訴訟法第131 條第1 項、第2 項
    、第3 項定有明文。查本案係臺灣彰化地方法院檢察署檢察
    官於99年8 月24日晚間11時40分許，依執行通訊監察所得結
    果，認王金山所承租位於臺南縣仁德鄉臺86線西向快速道路
    保安交流道下機車道旁五穴媽廟旁之鐵皮屋內有犯罪情事，
    且情形急迫，非逕行搜索，24小時內證據有偽造、變造、湮
    滅或隱匿之虞，乃指揮法務部調查局中部地區機動工作組對
    該址執行搜索，於同年月25日凌晨0 時0 分許執行搜索後，
    扣得附表一、二、四所示之物，有法務部調查局中部地區機
    動工作組搜索、扣押筆錄、扣押物品目錄表、扣押物品收據
    3 份附卷為憑（偵卷第96至109 頁），檢察官乃於99年8 月
    26日層報臺灣彰化地方法院檢察署檢察長，並於同日以臺灣
    彰化地方法院檢察署99年8 月26日彰檢文藏99他611 字第39
    104號逕行搜索報告書向本院陳報逕行搜索結果，經原審法
    院准予備查，有原審法院99年8月31日彰院賢刑竹99急搜5字
    第0990029933號函可稽（原審法院99年度訴字第1218號卷第
    30頁），是上開搜索於法自無不合，執行搜索扣押所得之上
    開證物，自得為本案之物證，而有證據能力。
貳、實體部分
一、上開犯罪事實，業據上訴人即被告（下稱被告）王金山、林
    永泉及蔡文賢於偵查、原審及本院審理中均坦承不諱，被告
    杜雅萍亦於原審及本院審理中坦承不諱，核與證人即共同被
    告王金山、蔡文賢、杜雅萍及林永泉於調查站及偵查中之證
    述（見7959號偵卷第119至141、169至210頁）、證人黃武祥
    、許結誠於調查站及偵查中之證述（見7959號偵卷偵卷第14
    3至168、228至240頁）相符，並有法務部調查局中部地區機
    動工作站搜索、扣押筆錄、扣押物品目錄表、扣押物品收據
    各3份及查獲現場暨扣案物品照片27張（見原審卷第190至
    203頁，7959號偵卷第29至43、96至109頁）在卷足憑，復有
    原審法院99年聲監字第584號、聲監續字第443號、44 0號通
    訊監察書及相關電話附表、譯文紀錄等資料在卷可參（見79
    59號偵卷第64至95頁），此外，尚有如附表一、二、及附表
    三編號一所示之物扣案可資佐證，並經本院調取本院另案10
    0年度上訴字第145號被告許結誠之全案卷宗提示調查及核對
    無訛。又扣案如附表一、二所示物品經送請法務部調查局以
    化學呈色法、氣相層析質譜儀分析法、核磁共振儀分析法及
    離子層析儀分析法鑑定後，鑑定結果認：「附表一編號一、
    十三至十七、編號二十八號其中7桶水溶液及附表二編號十
    四所示之液體與結晶，均檢出第四級毒品假麻黃鹼成分，本
    案假麻黃鹼合計純質淨重共20,975公克；附表一編號三、四
    、七、十至十二、十九、二十一至二十七、三十、三十一及
    附表二編號一至三、七、九至十二所示之物，經檢驗均發現
    有第四級毒品假麻黃鹼成分殘留。依上述檢驗結果，並勘驗
    現場所查獲之扣押物，均符合假麻黃鹼純化階段所需之各項
    設備及化工原料。綜合研判本案合於防制毒品危害獎懲辦法
    之假麻黃鹼製造工廠。」有該局99年9月23日調科壹字第099
    00410260號鑑定書1份在卷可稽（見原審卷第163至189頁）
    。綜上堪認共犯許結誠確係透過共犯柯永男認識被告王金山
    後，將共犯「阿龍」所提供含假麻黃鹼之感冒藥丸交予被告
    王金山，由被告林永泉、王金山、杜雅萍、蔡文賢共同在上
    址鐵皮屋內製造假麻黃鹼。是被告王金山等4人任意性自白
    與事實相符。本案事證明確，被告王金山等4人犯行堪以認
    定，均應予依法論科。
二、雖被告蔡文賢上訴理由以：被告蔡文賢係應被告林永泉要求
    而開車載他到台南縣仁德路五穴媽廟附近承租之製毒場所，
    並知他們缺置物箱，就自己花錢幫他們買了 2個置物箱，及
    載運送風馬達及曾經協助打開感冒藥包等助成或促成犯罪行
    為之實現，尚屬程度較低之行為，被告蔡文賢所擔任者屬次
    要、附屬之角色，與其以自己犯罪之意思，所為構成要件之
    核心行為，如實際參與或指示從感冒藥丸提煉麻黃素之行為
    ，顯有程度上之差異，被告蔡文賢在主觀上僅係基於幫助犯
    意而為，應僅構成幫助犯；雖被告蔡文賢於原審審理中自承
    有清洗濾袋及扶漏卡之行為，但其仍僅係基於幫助之意思而
    參與，為幫助犯云云。惟按刑法關於正犯與從犯之區別，係
    以其主觀之犯意及客觀之犯行為標準，凡以自己犯罪之意思
    而參與犯罪，無論其所參與者是否犯罪構成要件之行為，皆
    為正犯，其以幫助他人犯罪之意思而參與犯罪，其所參與者
    ，苟係犯罪構成要件之行為，亦為正犯，必以幫助他人犯罪
    之意思而參與犯罪，其所參與者又為犯罪構成要件以外之行
    為，始為從犯（最高法院25年上字第2253號判例參照）。又
    所謂參與犯罪構成要件以外之行為者，指其所參與者非直接
    構成某種犯罪事實之內容，而僅係助成其犯罪事實實現之行
    為而言，苟已參與構成某種犯罪事實之一部，即屬分擔實施
    犯罪之行為（最高法院27年上字第1333號判例參照）查，被
    告蔡文賢於調查站時自承：約在7、8天前（ 8月中旬）伊到
    高雄市○○街莊敬國小附近林永泉的住宅，泡茶聊天，當時
    林永泉要伊開車載他到台南縣仁德鄉五穴媽廟附近，他說在
    那裡提煉麻黃素，伊答應他的請求，就在高雄縣大寮鄉租車
    等語（見7959號偵卷第 132頁背面），並於偵查中自承：伊
    知悉被告林永泉是在其承租之鐵皮屋內自感冒藥丸提煉出麻
    黃素，被告林永泉叫伊幫忙載扣案煉毒工具到鐵皮屋內，伊
    載了 2次，包括大型置物箱、瓦斯爐、不鏽鋼鍋、藍色水桶
    、紅色水桶、不鏽鋼盤、馬達，被告林永泉說如果提煉完成
    ，會拿一些報酬給伊，剛開始時，伊看到林永泉在拆藥丸，
    伊就幫忙拆等語（見7959號偵卷第223、224頁）。而被告林
    永泉於調查站亦供稱：煉毒初期曾由蔡文賢協助溶解感冒藥
    錠1次等語（見7959號偵卷第200頁背面）；另被告林永泉於
    偵查中自承：「麻黃素是伊從感冒藥丸去提煉萃取製造，我
    先把藥丸放在桶子裡面，再用純水以重量1比3的比例去浸泡
    ，例如 1千粒的感冒藥丸重量150公克，就用450公克的純水
    去浸泡，等2至3小時後將上面的小舀起來過濾，再倒入桶子
    內加熱，等水冒煙時，就加入精鹽下去，直到水從金黃色變
    成黑褐色之後，將火關掉，等10分鐘後拿去冷凍庫冰，等12
    至13小時結冰之後，下層會有水，取上層的冰去脫水，脫水
    完就可以鋪開晾乾，那就是麻黃素，麻黃素是安非他命的原
    料；提煉工具陶瓷漏斗、玻璃瓶、抽氣馬達、瓦斯爐、冰箱
    、精鹽、桶子、磅秤、攪拌器，這些東西是伊準備的，伊叫
    蔡文賢於99年8月18至19日將上開物品載去被查獲的地點；
    伊第一趟進去時，王金山拿3至4箱感冒藥丸來，蔡文賢有幫
    伊拆1包感冒藥丸並倒到桶子裡面，他應該知道伊要提煉麻
    黃素；蔡文賢的工資伊還沒跟他說，他知道如果伊領到提煉
    的酬勞會分他一些車資等語（見7959號偵卷第203至204、20
    7頁）。顯見被告蔡文賢之所以開車接送被告林永泉及載送
    提煉毒品器具至煉毒場所，係本於為自己牟利之意思而參與
    ，而由上開煉毒過程亦知，並非單一舉動即可完成煉毒，而
    係經由各階段之一連串舉動始克其功，被告蔡文賢載送之煉
    毒器具及協助拆解感冒藥丸至桶子裡，均係完成煉毒製程所
    必要之行為，即屬參與製造毒品之犯罪構成要件行為，而非
    屬製造毒品之犯罪構成要件以外之行為，故被告蔡文賢確有
    製造第四級毒品之犯意聯絡及行為分擔，非僅是幫助犯甚明
    ，被告蔡文賢就此之上訴理由，要無足採。另據被告林永泉
    於警詢供稱：被告杜雅萍有協助製造毒品等語（見偵7959號
    卷第 201頁），其於原審亦供稱：被告王金山、杜雅萍、林
    永泉、蔡文賢 3人有時會幫忙倒藥丸，倒在裝水的塑膠桶裡
    ，及幫忙扶漏斗、清洗濾袋等語（見原審卷第 213頁），足
    見被告王金山不僅提供藥丸予被告林永泉提煉，其尚且與被
    告杜雅萍均有參與煉毒行為之分擔而為犯罪構成要件之行為
    ，併此敘明。
三、論罪科刑：
  (一)按假麻黃鹼係屬毒品危害防制條例第2條第2項第4款所列管
    之第四級毒品，為製造第二級毒品甲基安非他命之先驅原料
    ，依法不得製造。核被告王金山等4人所為，均係犯毒品危
    害防制條例第4條第4項之製造第四級毒品罪。被告4人持有
    第四級毒品之低度行為，應分別為製造第四級毒品之高度行
    為所吸收，均不另論罪。
  (二)臺灣彰化地方法院檢察署檢察官於本院移送併辦之該署99年
    度偵字第9973、9974號、第10687、10688號案件，因與本案
    為事實上同一案件關係，自應由本院併予審理。
  (三)次按共同正犯之意思聯絡，原不以數人間直接發生者為限，
    即有間接之聯絡者，亦包括在內。如甲分別邀約乙、丙犯罪
    ，雖乙、丙間彼此並無直接之聯絡，亦無礙於其為共同正犯
    之成立；復按刑法上之幫助犯，固以幫助他人犯罪之意思而
    參與犯罪構成要件以外之行為而成立，惟所謂以幫助他人犯
    罪之意思而參與者，指其參與之原因，僅在助成他人犯罪之
    實現者而言，倘以合同之意思而參加犯罪，即係以自己犯罪
    之意思而參與，縱其所參與者為犯罪構成要件以外之行為，
    仍屬共同正犯，又所謂參與犯罪構成要件以外之行為者，指
    其所參與者非直接構成某種犯罪事實之內容，而僅係助成其
    犯罪事實實現之行為而言，苟已參與構成某種犯罪事實之一
    部，即屬分擔實施犯罪之行為，雖僅以幫助他人犯罪之意思
    而參與，亦仍屬共同正犯（最高法院93年度臺上字第3721號
    判決、27年上字第1333號判例意旨參照）。查共犯許結誠、
    柯永男雖僅與被告王金山聯繫接洽，而「阿龍」亦僅與許結
    誠聯繫接洽，業據被告王金山、林永泉於原審審理時陳明在
    卷（見原審卷第210頁及其背面、211頁背面、212頁背面）
    ，依前開說明，仍無礙「阿龍」、許結誠及柯永男為本案共
    同正犯之成立。另被告蔡文賢、杜雅萍與被告王金山、林永
    泉間亦有犯意聯絡及行為分擔，同為共同正犯，已如前述。
    從而，被告王金山等4人與「阿龍」、柯永男及許結誠間，
    有犯意聯絡及行為分擔，均為共同正犯。
  (四)復按集合犯係指若干犯罪行為態樣，本質上原具有反覆、延
    續實行之特徵，立法時既予特別歸類，定為犯罪構成要件之
    行為要素，則行為人基於該罪之犯意，在密切接近之一定時
    間及空間內複次實行該特定構成要件行為，倘依社會通念，
    於客觀上認為符合一個反覆、延續性之行為觀念者，於刑法
    評價上，即應僅成立一罪，例如經營、從事業務、收集、販
    賣、製造、散布等具有職業性、營業性或收集性等具有重複
    特質之犯罪，均屬包括一罪之集合犯概念（最高法院95年度
    臺上字第4536號、第4686號、第5315號判決意旨參照）。被
    告4人與「阿龍」、柯永男及許結誠均基於反覆實施製造假
    麻黃鹼之單一包括犯意聯絡，由「阿龍」提供含假麻黃鹼之
    感冒藥給許結誠，復經柯永男居間轉交被告王金山，許結誠
    並承諾收購製造完成之假麻黃鹼，再由被告王金山等4人於
    99年8月19日起至8月25日止之密接時間，在上開鐵皮屋內製
    造假麻黃鹼，參諸前揭說明，被告王金山等4人與共犯許結
    誠、柯永男及「阿龍」顯係基於集合犯之包括一罪犯意反覆
    所為，均應論以集合犯。
  (五)被告王金山、林永泉、蔡文賢3人所犯之製造第四級毒品犯
    行經警查獲後，皆於偵查及審判中均自白犯行（見偵卷第12
    4至129、134至140、192至197頁，本院卷第66頁），均應依
    毒品危害防制條例第17條第2項規定，減輕其刑。
  (六)至辯護人就被告王金山部分，主張係因被告王金山之供述始
    得查獲許結誠，就被告林永泉部分，主張係被告林永泉之具
    體供出毒品來源為被告王金山所提供及其他共同被告等進而
    查獲本案，均請求依毒品危害防制條例第17條第1項規定減
    輕或免除其刑，就被告杜雅萍部分，則主張其係因跟隨其夫
    即被告王金山至上開製毒現場始涉犯本案，且涉犯情節輕微
    ，亦未獲利分文，犯罪情節顯可憫恕，及家中尚有小孩待扶
    養等情，請依刑法第59條酌減其刑云云。惟：
    1.按犯毒品危害防制條例第4條第4項之罪，供出毒品來源，
      因而查獲其他正犯或共犯者，減輕或免除其刑，毒品危害
      防制條例第17條第1項固有明文規定，然其所稱「供出毒
      品來源，因而查獲其他正犯或共犯者」，係指被告供出毒
      品來源之有關資料，諸如其他共犯或正犯之姓名年籍、住
      居所、或其他足資辨別之特徵等，使調查或偵查犯罪之公
      務員因而對之發動調查或偵查並查獲者而言，申言之，被
      告之「供出毒品來源」，與調查或偵查犯罪之公務員對之
      發動調查或偵查並進而破獲之間，論理上須具有先後且相
      當的因果關係，非謂被告一有「自白」、「指認」毒品來
      源之人，而查獲其他正犯或共犯，即得依前開規定予以減
      刑，若被告供出毒品來源者之前，調查或偵查犯罪之公務
      員已有確切之證據，足以合理之懷疑被告所供販賣毒品來
      源之人，則嗣後之破獲與被告之「供出毒品來源」間，即
      欠缺先後且相當的因果關係，自不得適用前開規定予以減
      刑（最高法院97年度臺上字第1475號判決意旨參照）。查
      本案係臺灣彰化地方法院檢察署檢察官指揮法務部調查局
      中部地區機動工作站偵辦，並於99年8月25日查獲本案製
      毒工廠，惟早在偵辦本案期間內，於99年8月17日已就被
      告王金山及共犯柯永男部分向原審法院聲請「繼續」通訊
      監察（即在是日之前，已實施通訊監察，見7959號偵卷第
      89至90頁），於99年8月18日就許結誠部分向原審法院聲
      請「繼續」通訊監察（即在日之前，已實施通訊監察，見
      同偵查卷第86至87頁），於99年8月18日就被告林永泉部
      分向原審聲請通訊監察（見同偵查卷第84至85頁），有原
      審法院99年聲監字第584號、聲監續字第443號、440號通
      訊監察書及相關電話附表、譯文紀錄等資料在卷可參（見
      同偵查卷第64至95頁）。又參照卷附該等通訊監察譯文顯
      示，調查單位早依許結誠、柯永男（含王金山之轉接聽對
      話）於99年8月11日、12日之通聯對話內容（見同偵查卷
      第64、65頁）、柯永男與王金山於99年8月14日之通聯對
      話內容（見同偵查卷第67頁）、王金山與柯永男於99年8
      月17、18日之通聯對話內容（見同偵查卷第72、73、74頁
      ），即已懷疑其等間涉及提煉麻黃鹼之犯罪，有該等通訊
      監察譯文內容之註記可考。可知承辦人員對被告王金山之
      製毒場所發動搜索之前，業已掌握許結誠之身分與其與柯
      永男、王金山等人所涉犯嫌，並對其涉嫌部分之偵查亦早
      已發動，而有通訊監察之實施（本院另按，經調查單位遲
      於本院辯論期日後始傳真到院之99年8月17日通訊監察聲
      請表及其偵查報告，已記載「近日偵查中，『金山』、『
      阿男』等人由綽號『結誠』〈真名為許結誠〉之人處取得
      感冒藥來源，並從事安非他命毒品製造工作」等語〈見本
      院卷第38、46頁〉，益徵調查單位早在查獲被告王金山等
      人之前，業已掌握犯罪嫌疑人許結誠、柯永男、王金山、
      林永泉等人，且已在偵查蒐證中。因該調查單位事後傳真
      之文件未及經本院於審判期日提示調查，故不得為證，僅
      此併敘明之），至被告王金山到案時點雖早於許結誠，且
      嗣亦供出許結誠（見偵卷第24頁背面至26頁），惟被告王
      金山關於許結誠涉嫌本案之相關供述，與專案小組查獲許
      結誠間，並不具因果關係，而被告林永泉固於查獲後有供
      出感冒藥丸由被告王金山提供提煉並其他共犯，惟均係於
      調查單位查獲本案相關人員後始供出，是以被告王金山、
      林永泉均無另行適用毒品危害防制條例第17條第第1項之
      餘地。
    2.另按刑法第59條規定犯罪情狀可憫恕者，得酌量減輕其刑
      ，固為法院依法得自由裁量之事項，然非漫無限制，必須
      犯罪另有特殊之原因與環境，在客觀上足以引起一般同情
      ，認為即予宣告法定低度刑期尤嫌過重者，始有其適用。
      是為此項裁量減刑時，必須就被告全部犯罪情狀予以審酌
      在客觀上是否有足以引起社會上一般人之同情，而可憫恕
      之情形，始稱適法；至於犯罪之動機、犯罪之手段、次數
      、情節或犯罪後之態度等情狀，僅可為法定刑內從輕科刑
      之標準，不得據為酌量減輕之理由（最高法院88年度臺上
      字第6683號、95年度臺上字第1319號判決意旨參照）。本
      案被告杜雅萍有共同參與製造第四級毒品犯行，已如前述
      ，其於偵查中矢口否認犯行，迨於原審準備99年10月13日
      始為認罪之表示（見原審卷第123頁），自己錯失適用毒
      品危害防制條例第17條第2項減刑規定之自新機會，自應
      承擔不得減刑之後果。其次，被告王金山、杜雅萍、林永
      泉、蔡文賢等人，共同基於集合犯之包括一罪犯意所為製
      造第四級毒品麻黃鹼，為製造第二級毒品甲基安非他命之
      先驅原料，且製造數量非少，戕害國民健康甚鉅，其等惡
      性及犯罪情節均不輕，而製造第四級毒品罪之法定刑為「
      3 年以上10年以下有期徒刑，得併科新臺幣3百萬元以下
      罰金」，衡諸社會一般人客觀標準，並無何等足以引起一
      般同情之客觀情狀而應予以憫恕，尚無情輕法重之情，且
      被告之家庭因素並非科刑所絕對必要審酌之事項，爰均不
      依刑法第59條酌減其刑，至辯護人為被告所為上開主張，
      僅能供法院依刑法第57條為量刑參考。綜上，辯護人上開
      請求，均委無足取。
  (七)原審以被告王金山等4人罪證明確，予以論罪科刑，固非無
    見，惟：
    1.按量刑之輕重，雖屬事實審法院得依職權自由裁量之事項
      ，然仍應受比例原則及公平原則之限制，否則其判決即非
      適法。且刑事審判旨在實現刑罰權分配的正義，故法院對
      有罪被告之科刑，應符合罪刑相當之原則，使輕重得宜，
      罰當其罪，以契合社會之法律感情。又按科刑時應以行為
      人之責任為基礎，並審酌一切情狀，尤應注意下列事項，
      為科刑輕重之標準：一、犯罪之動機、目的。二、犯罪時
      所受之刺激。三、犯罪之手段。四、犯罪行為人之生活狀
      況。五、犯罪行為人之品行。六、犯罪行為人之智識程度
      。七、犯罪行為人與被害人之關係。八、犯罪行為人違反
      義務之程度。九、犯罪所生之危險或損害。十、犯罪後之
      態度。」此為刑法第57條所明定。故事實審法院於依職權
      自由裁量科刑時，仍應受依刑法第57條所規定之科刑標準
      審酌及須合於比例原則、公平原則之限制，始為允當。查
      本案被告王金山、林永泉所犯製造第四級毒品罪之有期徒
      刑法定刑為3年以上10年以下，被告王金山、林永泉2人於
      查獲後之偵、審中均坦承犯行，犯後態度良好，並應適用
      毒品危害防制條例第17條第第2項規定減輕其刑，其等依
      法可受減刑之最大寬典範圍為有期徒刑1年6月以上5年以
      下。而審諸本案所查獲如附表所示之假麻黃鹼及待結晶假
      麻黃鹼、水溶液（內含假麻黃鹼成分）固非少，然被告王
      金山、林永泉等人之製造第四級毒品行為不過短短數日即
      被查獲，且本案扣案之假麻黃鹼尚未流出市面，被告王金
      山、林永泉2人亦未獲利等情，此亦為原審所認定，則原
      審對被告王金山、林永泉分別量處有期徒刑4年8月、4年6
      月，實已近減刑後最大寬典刑度之最高刑，容與其等所犯
      情節、所生危害、犯後態度及減刑寬典等綜合考量容有不
      相當，尚有未洽。
    2.如附表二編號十三及附表三所示之行動電話（均含SIM 卡
      ），分別係被告王金山及共犯許結誠、「阿龍」所有之物
      ，供渠等為本案犯行時相互聯繫製毒犯行之材料準備、分
      工事宜、製毒進度之用（詳下述），原審未依毒品危害防
      制條例第十九條第一項規定，分別宣告沒收，及就其中未
      扣案之附表三編號二所示之物依共犯連帶之理論，併予諭
      知如全部或一部不能沒收時連帶追徵其價額，亦有未妥。
    被告蔡文賢上訴意旨認其所犯為幫助犯，被告杜雅萍、蔡文
    賢均認原審量刑過重云云，固均為無理由，惟被告王金山、
    林永泉上訴意旨認原審量刑過重，則非無理由，且原判決復
    有上開瑕疵之處，自屬無可維持，應由本院予以全部撤銷改
    判。
  (八)爰審酌被告王金山、林永泉4人不思從事正當工作安分守己
    ，竟圖謀製毒品假麻黃鹼後販售他人取得高額獲利，即率然
    從事製造假麻黃鹼之犯行，且本次查獲製造毒品之數量甚多
    ，倘其日後製成之假麻黃鹼流入市面，將嚴重戕害社會大眾
    身心健康，犯罪所生潛在危害甚為嚴重，惟念及被告王金山
    、林永泉、蔡文賢於偵、審中即均坦承犯行，被告杜雅萍則
    遲於原審及本院始坦承犯行，犯後態度尚佳，節省有限之司
    法資源，兼衡其等4人之犯罪動機、目的、手段、生活狀況
    、智識程度，犯罪中各自分擔之行為、參與程度及本案扣案
    之假麻黃鹼尚未流出市面，被告王金山4人均尚未獲利暨被
    告王金山、林永泉經減刑後之寬典範圍等一切情狀，分別量
    處如主文第2至5項所示之刑。至原審公訴人雖具體對被告王
    金山、杜雅萍各求處有期徒刑5年，惟本院審酌上開情節，
    認就被告王金山、杜雅萍分別量處如主文第2、3項所示之刑
    ，已足資懲儆，檢察官之求刑，尚屬過重；又本案扣案之假
    麻黃鹼尚未流出市面，被告4人均未獲利，是原審公訴人對
    被告王金山4人具體求處併科罰金部分，核無必要，附此敘
    明。
  (九)沒收部分：
    1.按依毒品危害防制條例第18條第1項前段之規定，應予沒
      收銷燬之毒品，以經查獲之第一、二級毒品為限。又毒品
      依其成癮性、濫用性及對社會危害性，共分為四級，上開
      條例並就製造、運輸、販賣、意圖販賣而持有、以非法方
      法使人施用、引誘他人施用及轉讓不同等級之毒品等行為
      ，分別定其處罰。至施用或持有第三、四級毒品，因其可
      罰性較低，故未設處罰之規定，僅就施用及持有第一、二
      級毒品科以刑罰。然鑑於第三、四級毒品均係管制藥品，
      特於同條例第11條之1明定無正當理由，不得擅自持有；
      第18條第1項後段復規定查獲之第三、四級毒品，無正當
      理由而擅自持有者，沒入銷燬之。從而，依同條例第18條
      第1項後段應沒入銷燬之毒品，專指查獲施用或持有之第
      三、四級毒品而言；倘係查獲製造、運輸、販賣、意圖販
      賣而持有、以非法方法使人施用、引誘他人施用或轉讓第
      三、四級毒品，既屬同條例相關法條明文規定處罰之犯罪
      行為，即非該條項應依行政程序沒入銷燬之範圍。又同條
      例第19條第 1項所定「供犯罪所用或因犯罪所得之物」，
      係指犯第4條至第 9條、第12條、第13條或第14條第1項、
      第2 項之罪所用或所得之物，不包括毒品本身在內，是尚
      不得援用此項規定為第三、四級毒品之沒收依據。再同條
      例對於查獲之製造、運輸、販賣、意圖販賣而持有、以非
      法方法使人施用、引誘他人施用及轉讓第三、四級毒品之
      沒收，並無特別規定，如其行為已構成犯罪，則該毒品即
      屬不受法律保護之違禁物，應回歸刑法之適用，依刑法第
      38條第1項第1款之規定沒收之，始為適法（最高法院95年
      度臺上字第5252號、96年度臺上字第884號、100年度台上
      字第 882判決意旨參照）。扣案如附表一編號一、十三至
      十七、附表二編號十四所示之物及附表一編號二十八所示
      其中 7桶含有假麻黃鹼之水溶液，經法務部調查局鑑定均
      檢出第四級毒品假麻黃鹼成分，已如前述，均應依刑法第
      38條第 1項第1款規定，於被告王金山等4人項下各宣告沒
      收（下同）。又附表一編號三、四、七、十至十二、十九
      、二十一至二十七、三十、三十一及附表二編號一至三、
      七、九至十二所示之物，經送驗後，均認為含有假麻黃鹼
      成分殘留，亦如前述，而法務部調查局鑑定時尚無從將假
      麻黃鹼予以分離秤重，足認毒品假麻黃鹼與上開各扣案物
      已難予析離，應併依刑法第38條第1項第1款關於違禁物之
      規定宣告沒收（最高法院98年度臺上字第4720號判決意旨
      參照）；至扣案假麻黃鹼經取樣化驗部分，既已驗畢用罄
      而不復存在，自無從諭知沒收，附此敘明。
    2.次按供製造毒品所用之物，應依毒品危害防制條例第19條
      第1項規定沒收，固為刑法之特別規定，採義務沒收主義
      ，但上開法條既無「不問屬於犯人與否，沒收之」之規定
      ，仍應以該物品屬於犯人所有者為限，始應予以沒收（最
      高法院95年度臺上字第104號、305號判決意旨參照）。扣
      案如附表一編號二、五、六、八、九、十八、二十、二十
      八（其中1桶水溶液，見原審卷第165、179頁）、二十九
      、三十二號之物為被告林永泉所有，附表二編號四、五、
      六、八號之物為被告王金山所有，並供其等犯本件製造第
      四級毒品所用等情，業據被告王金山、林永泉2人供承在
      卷（見原審卷第214頁背面），爰均依上開規定，於被告
      王金山等4人項下各宣告沒收。
    3.按犯毒品危害防制條例第4條之罪者，其供犯罪所用或因
      犯罪所得之財物應予沒收，如全部或一部不能沒收時，追
      徵其價額或以其財產抵償之，該條例第19條第1項規定甚
      明。該條規定屬相對沒收主義之立法，依該條規定宣告沒
      收者，以屬於被告或共犯所有之供犯罪所用或因犯罪所得
      之物為限（最高法院93年度臺上字第462號判決意旨參照
      ）。查如附表二編號十三及附表三所示之行動電話（均含
      SIM卡），分別係被告王金山及共犯許結誠、「阿龍」所
      有之物，供渠等為本案犯行時相互聯繫製毒犯行之材料準
      備、分工事宜、製毒進度之用，業據共犯許結誠及被告王
      金山、林永泉供述明確（偵卷第207至208、233、243 頁
      、原審卷第214頁背面、原審法院另案99年度訴字1218 號
      卷第150頁），並有通訊監察譯文、通聯紀錄、台灣大哥
      大資料查詢結果各1份附卷可佐（偵卷第239至240頁、原
      審法院另案99年度訴字1218號卷第53至73、106至108頁）
      ，應依毒品危害防制條例第19條第1項規定，分別宣告沒
      收。其中附表三編號二所示之物雖未扣案，惟無證據證明
      確已滅失，應依同條例第19條第1項規定及共犯連帶之理
      論，應併予諭知如全部或一部不能沒收時，被告王金山、
      杜雅萍、林永泉、蔡文賢應與共犯許結誠、柯永男及真實
      姓名、年籍不詳綽號「阿龍」之成年男子連帶追徵其價額
      （最高法院99年度第5次刑事庭會議決議要旨參照）。
    4.在前開鐵皮屋內扣得之瓦斯爐3台，其中1台（即附表四編
      號一）非為被告林永泉所有，亦非供本件犯罪所用之物，
      業經被告林永泉供述在卷（見原審卷第214頁背面）；另
      被告蔡文賢雖供稱其有購買2個方型塑膠桶預備供本案犯
      罪所用（見原審卷第214頁背面），惟未扣案，且非屬違
      禁物；又被告王金山所有之筆記本1冊（即附表四編號二
      ），與本案犯罪並無關聯性存在，亦非屬違禁物；附表四
      編號三之黃武祥所有鑰匙1支，非被告王金山等人所有供
      犯罪所用之物，以上均不另為沒收之諭知，附此敘明。
據上論斷，應依刑事訴訟法第369條第1項前段、第364條、第299
條第1項前段，毒品危害防制條例第4條第4項、第17條第2項、第
19條第1項，刑法第11條、第28條、第38條第1項第1款，判決如
主文。
本案經檢察官謝岳錦到庭執行職務。
中    華    民    國   100    年    3     月    16    日
            刑事第五庭  審判長法  官  趙  春  碧
                              法  官  林  宜  民
                              法  官  賴  恭  利
上列正本證明與原本無異。
如不服本判決應於收受送達後10日內，向本院提出上訴書狀，其
未敘述上訴理由者，並得於提起上訴後10日內向本院補提理由書
(均須按他造當事人之人數附繕本)「切勿逕送上級法院」。
                              書記官  林  育  萱
中    華    民    國   100    年    3     月    16    日
附表一：
┌───┬───────┬───┬───┬───────────────┐
│ 編號 │  扣案物名稱  │ 數量 │所有人│           備註               │
├───┼───────┼───┼───┼───────────────┤
│  一  │感冒藥溶液    │1桶   │林永泉│含假麻黃鹼成分，淨重約57,600公│
│      │              │      │      │克（包裝重約5,000 公克），純度│
│      │              │      │      │7.8 ％，純質淨重約4,493 公克。│
├───┼───────┼───┼───┼───────────────┤
│  二  │瓦斯爐        │2臺   │林永泉│                              │
├───┼───────┼───┼───┼───────────────┤
│  三  │玻璃攪拌棒    │2支   │林永泉│有假麻黃鹼成分殘留。          │
├───┼───────┼───┼───┼───────────────┤
│  四  │磅秤          │1個   │林永泉│有假麻黃鹼成分殘留。          │
├───┼───────┼───┼───┼───────────────┤
│  五  │分裝袋        │1包   │林永泉│                              │
├───┼───────┼───┼───┼───────────────┤
│  六  │瓦斯罐        │5罐   │林永泉│                              │
├───┼───────┼───┼───┼───────────────┤
│  七  │勺子          │1支   │林永泉│有假麻黃鹼成分殘留。          │
├───┼───────┼───┼───┼───────────────┤
│  八  │濾紙          │1盒   │林永泉│                              │
├───┼───────┼───┼───┼───────────────┤
│  九  │高級精鹽      │2包   │林永泉│                              │
├───┼───────┼───┼───┼───────────────┤
│  十  │量杯          │2個   │林永泉│有假麻黃鹼成分殘留。          │
├───┼───────┼───┼───┼───────────────┤
│ 十一 │濾網          │1個   │林永泉│有假麻黃鹼成分殘留。          │
├───┼───────┼───┼───┼───────────────┤
│ 十二 │錐形瓶        │1個   │林永泉│有假麻黃鹼成分殘留。          │
├───┼───────┼───┼───┼───────────────┤
│ 十三 │假麻黃鹼結晶  │1袋   │林永泉│含假麻黃鹼成分，淨重約300 公克│
│      │              │      │      │（包裝重約300 公克），純度83.6│
│      │              │      │      │4 ％，純質淨重約251 公克。    │
├───┼───────┼───┼───┼───────────────┤
│ 十四 │假麻黃鹼結晶  │1袋   │林永泉│含假麻黃鹼成分，淨重約3,490 公│
│      │              │      │      │克（包裝重約10公克），純度86.4│
│      │              │      │      │6 ％，純質淨重約3,017 公克。  │
├───┼───────┼───┼───┼───────────────┤
│ 十五 │假麻黃鹼結晶  │1袋   │林永泉│含假麻黃鹼成分，淨重約4,890 公│
│      │              │      │      │克（包裝重約10公克），純度88.2│
│      │              │      │      │1 ％，純質淨重約4,313 公克。  │
├───┼───────┼───┼───┼───────────────┤
│ 十六 │假麻黃鹼結晶  │1袋   │林永泉│含假麻黃鹼成分，淨重約4,490 公│
│      │              │      │      │克（包裝重約10公克），純度85.3│
│      │              │      │      │8 ％，純質淨重約3,834公克。   │
├───┼───────┼───┼───┼───────────────┤
│ 十七 │待結晶假麻黃鹼│1桶   │林永泉│含假麻黃鹼成分，淨重約26,300公│
│      │液體          │      │      │克（包裝重約5,000公克），純度6│
│      │              │      │      │.25％，純質淨重約1,644 公克。 │
├───┼───────┼───┼───┼───────────────┤
│ 十八 │濾袋          │1包   │林永泉│                              │
├───┼───────┼───┼───┼───────────────┤
│ 十九 │脫水機        │1臺   │林永泉│有假麻黃鹼成分殘留。          │
├───┼───────┼───┼───┼───────────────┤
│ 二十 │鏟子          │1支   │林永泉│                              │
├───┼───────┼───┼───┼───────────────┤
│二十一│刮刀          │1個   │林永泉│有假麻黃鹼成分殘留。          │
├───┼───────┼───┼───┼───────────────┤
│二十二│煮鍋          │1個   │林永泉│有假麻黃鹼成分殘留。          │
├───┼───────┼───┼───┼───────────────┤
│二十三│陶瓷漏斗      │1個   │林永泉│有假麻黃鹼成分殘留。          │
├───┼───────┼───┼───┼───────────────┤
│二十四│不銹鋼器皿    │2個   │林永泉│有假麻黃鹼成分殘留。          │
├───┼───────┼───┼───┼───────────────┤
│二十五│不銹鋼鍋      │3個   │林永泉│有假麻黃鹼成分殘留。          │
├───┼───────┼───┼───┼───────────────┤
│二十六│水桶          │2個   │林永泉│有假麻黃鹼成分殘留。          │
├───┼───────┼───┼───┼───────────────┤
│二十七│方形塑膠桶    │4個   │林永泉│有假麻黃鹼成分殘留。          │
├───┼───────┼───┼───┼───────────────┤
│二十八│水溶液        │4桶   │林永泉│含假麻黃鹼成分，淨重約88,200公│
│      │              │      │      │克（包裝重約3,200 公克），純度│
│      │              │      │      │1.7％，純質淨重約1,499 公克。 │
│      │              ├───┤      ├───────────────┤
│      │              │1桶   │      │未發現法定毒品，淨重約4,800 公│
│      │              │      │      │克，包裝重約100公克           │
│      │              ├───┤      ├───────────────┤
│      │              │1桶   │      │含假麻黃鹼成分，淨重約22,200公│
│      │              │      │      │克（包裝重約800 公克），純度2.│
│      │              │      │      │98％，純質淨重約662 公克。    │
│      │              ├───┤      ├───────────────┤
│      │              │2桶   │      │含假麻黃鹼成分，淨重約64,700公│
│      │              │      │      │克（包裝重約1,800 公克），純度│
│      │              │      │      │1.94％，純質淨重約1,255 公克。│
├───┼───────┼───┼───┼───────────────┤
│二十九│馬達          │1個   │林永泉│                              │
├───┼───────┼───┼───┼───────────────┤
│ 三十 │冰箱          │2臺   │林永泉│有假麻黃鹼成分殘留。          │
├───┼───────┼───┼───┼───────────────┤
│三十一│溫度計        │1支   │林永泉│有假麻黃鹼成分殘留。          │
├───┼───────┼───┼───┼───────────────┤
│三十二│鋁箔紙        │1捲   │林永泉│                              │
└───┴───────┴───┴───┴───────────────┘
附表二：
┌──┬───────┬───┬───┬───────────────┐
│編號│  扣案物名稱  │ 數量 │所有人│            備註              │
├──┼───────┼───┼───┼───────────────┤
│ 一 │玻璃燒瓶      │1個   │王金山│有假麻黃鹼成分殘留。          │
├──┼───────┼───┼───┼───────────────┤
│ 二 │陶瓷漏斗      │1個   │王金山│有假麻黃鹼成分殘留。          │
├──┼───────┼───┼───┼───────────────┤
│ 三 │攪拌棒        │1支   │王金山│有假麻黃鹼成分殘留。          │
├──┼───────┼───┼───┼───────────────┤
│ 四 │濾紙          │1盒   │王金山│                              │
├──┼───────┼───┼───┼───────────────┤
│ 五 │水            │1瓶   │王金山│                              │
├──┼───────┼───┼───┼───────────────┤
│ 六 │瓦斯罐        │2罐   │王金山│                              │
├──┼───────┼───┼───┼───────────────┤
│ 七 │不銹鋼煮鍋    │1個   │王金山│有假麻黃鹼成分殘留。          │
├──┼───────┼───┼───┼───────────────┤
│ 八 │溫度計        │1支   │王金山│                              │
├──┼───────┼───┼───┼───────────────┤
│ 九 │濾網          │1個   │王金山│有假麻黃鹼成分殘留。          │
├──┼───────┼───┼───┼───────────────┤
│ 十 │勺子          │2支   │王金山│有假麻黃鹼成分殘留。          │
├──┼───────┼───┼───┼───────────────┤
│十一│塑膠桶        │1個   │王金山│有假麻黃鹼成分殘留。          │
├──┼───────┼───┼───┼───────────────┤
│十二│塑膠整理箱    │1個   │王金山│有假麻黃鹼成分殘留。          │
├──┼───────┼───┼───┼───────────────┤
│十三│行動電話（含電│2支   │王金山│供王金山與柯永男、林永泉聯絡製│
│    │池及門號0987-9│      │      │造假麻黃鹼事宜之用。          │
│    │1254號、0970-4│      │      │                              │
│    │43594號SIM 卡 │      │      │                              │
│    │各1 張）      │      │      │                              │
├──┼───────┼───┼───┼───────────────┤
│十四│假麻黃鹼結晶  │1包   │王金山│含假麻黃鹼成分，淨重約9 公克（│
│    │              │      │      │包裝重約1 公克），純度80.89 ％│
│    │              │      │      │，純質淨重7 公克。            │
└──┴───────┴───┴───┴───────────────┘
附表三：
┌──┬──────────────┬───┬────┬───────┐
│編號│            名稱            │ 數量 │所有人  │    備註      │
├──┼──────────────┼───┼────┼───────┤
│ 一 │行動電話（含門號0000-000000 │1支   │許結誠  │業已扣案。    │
│    │號SIM 卡1 張）              │      │        │              │
├──┼──────────────┼───┼────┼───────┤
│ 二 │行動電話                    │1支   │許結誠  │未扣案。      │
│    ├──────────────┼───┼────┤              │
│    │門號0000-000000 號SIM 卡    │1張   │「阿龍」│              │
└──┴──────────────┴───┴────┴───────┘
附表四：
┌──┬─────────┬───┬───┬────────────┐
│編號│    扣案物名稱    │ 數量 │所有人│          備註          │
├──┼─────────┼───┼───┼────────────┤
│ 一 │瓦斯爐            │1臺   │ 不詳 │已損壞                  │
├──┼─────────┼───┼───┼────────────┤
│ 二 │筆記本            │1本   │王金山│                        │
├──┼─────────┼───┼───┼────────────┤
│ 三 │鑰匙              │1支   │黃武祥│                        │
└──┴─────────┴───┴───┴────────────┘
附錄論罪科刑法條：
毒品危害防制條例第4條第4項
製造、運輸、販賣第四級毒品者，處3 年以上10年以下有期徒刑
，得併科新臺幣300 萬元以下罰金。